臺灣宜蘭地方法院刑事判決　　　　　　　 96年度易字第459號
公　訴　人　臺灣宜蘭地方法院檢察署檢察官
被　　　告　乙○○
上列被告因竊盜案件，經檢察官提起公訴（96年度偵字第1823號
），本院判決如下：
    主  文
乙○○犯竊盜罪，處罰金新臺幣壹仟貳佰元，如易服勞役，以新
臺幣壹仟元折算壹日。
    事  實
一、乙○○意圖為自己不法所有，於民國96年5月5日上午10時10
    分許，進入甲○○所有坐落宜蘭縣三星鄉○○○段八王圍小
    段197之1地號土地之果園內，於地面竊取水蜜桃1顆，得手
    後未及離去之際，即為甲○○發現，並報警查獲。
二、案經甲○○訴由宜蘭縣警察局三星分局報告臺灣宜蘭地方法
    院檢察署檢察官偵查起訴。
    理  由
一、訊據被告乙○○對於上揭時地在告訴人甲○○所有果園內，
    未經告訴人之同意拾取水蜜桃1顆之事實，坦承不諱，惟矢
    口否認有何竊盜犯意，辯稱：伊不是要偷水蜜桃，是因為伊
    罹患失智症，很多東西講不出名稱，伊撿拾該水蜜桃是要問
    他人該水果之名稱，否則水果已爛掉，要該水果何用云云。
    然查：
 (一) 被告乙○○於上開時地，自果園地面撿拾水蜜桃1顆之事實
    ，業據被告坦承不諱，核與告訴人甲○○指稱發現被告拿取
    告訴人所有之水蜜桃1顆情節相符，並有贓物認領保管單1張
    、照片10幀附卷可稽，被告於上開果園撿拾水蜜桃1顆之事
    實，應堪認定。至告訴人雖另指稱被告係將手伸入其果園葉
    叢內，據其研判應該是要伸手摘取水蜜桃等語（見偵查卷第
    29頁），惟其亦陳稱：其並未看到被告摘下水蜜桃等語（見
    偵查卷第20頁）。且警方於查獲本案時，所見諸水蜜桃已有
    腐爛跡象等情，業據查獲警員簡源榮證述明確（見偵查卷第
    28頁），並有該水蜜桃照片2幀可稽，核與被告辯稱其係自
    果園地面撿拾水蜜桃等情相符，自難以告訴人之指訴，認定
    被告確有自水蜜桃果樹摘取水蜜桃之事實，附此敘明。
 (二) 本件被告年40餘歲，係高中畢業之智識程度，且以駕駛為業
    等事實，有被告年籍資料在卷，並據被告自承在卷，其並非
    無智識能力、社會經驗之人，其對於該果園屬他人之物，未
    經所有人之同意不得擅自拿取等節，自有一定之認識。被告
    雖辯稱：該顆水蜜桃已經爛到不能吃，伊要這水果作何用云
    云，然前開水蜜桃既在告訴人果園範圍之內，告訴人迄於本
    院言詞辯論終結前，復無表示拋棄該水蜜桃之意，自應認該
    水蜜桃於被告拾取之時，並未經告訴人拋棄。被告既在他人
    果園內，未經果園所有人之同意，拾取水蜜桃1顆，足認被
    告主觀上確有未經他人同意拿取他人財物之意。
 (三) 被告雖又辯稱其罹患失智症，無法講出東西名稱，因此才撿
    拾地上水蜜桃要詢問人該水果之名稱云云，然被告於案發當
    日之偵查中即陳稱：其雖2年前發生車禍，但最近講話已較
    進步等語（見偵查卷第15頁），且經檢察官訊及是否得為完
    全陳述時，亦答稱：「我聽得懂，也有辦法回答」等語（見
    同上頁），是被告具備一般與他人溝通之能力，甚屬明確。
    而被告見告訴人到場後，旋即跑離現場等情，據被告與告訴
    人一致陳述在卷（被告部分見警卷第2頁、偵查卷第16頁，
    告訴人部分見警卷第4頁），則倘被告確無竊取水蜜桃之犯
    易，大可於告訴人發現時，與告訴人直接溝通、說明其行為
    目的，並無跑離現場之必要，被告前揭所辯，不足採信，其
    有竊盜之犯意，足堪認定。
 (四) 綜上所述，被告之辯解顯屬事後卸責之詞，不足採信，本件
    事證明確，被告犯行洵堪認定，應予依法論科。
二、核被告所為，係犯刑法第320條第1項之竊盜罪。爰審酌被告
    行竊手段及所侵害之法益均屬輕微，可罰之違法性甚低，惟
    其犯罪後始終否認犯行，未見悔意；暨檢察官具體求刑罰金
    銀元400元即新臺幣1200元，被告於本院審理時表明接受檢
    察官求刑之刑度等一切情狀，量處如主文所示之刑，並諭知
    易服勞役之折算標準。
據上論結，應依刑事訴訟法第299條第1項，刑法第320條第1項、
第42條第3項，刑法施行法第1條之1第1項、第2項前段，判決如
主文。
本案經檢察官賴慶祥到庭執行職務
中　　華　　民　　國　　96　　年　　12　　月　　7 　　日
                  刑事第三庭法　官     鄧晴馨
以上正本證明與原本無異。
如不服本判決應於收受本判決後10日內向本院提出上訴書狀，並
應敘述具體理由。若未敘述理由者，應於上訴期間屆滿後20日內
向本院補提理由書狀(均須按他造當事人之人數附繕本)。
                            書記官     林秀麗
中　　華　　民　　國　　96　　年　　12　　月　　10　　日
附錄本案論罪科刑法條：
刑法第320條第1項
意圖為自己或第三人不法之所有，而竊取他人之動產者，為竊盜
罪，處5年以下有期徒刑、拘役或5百元以下罰金。
